# Juan José Eusebio Rodríguez

Ensenada, Baja California, México

#### FRONT END DEVELOPER

Técnico programador con poco más de **4 años** de experiencia en diversas áreas. Me especializo en el desarrollo front-end, aunque también conozco tecnologías back-end, lo que me permite desempeñarme en roles full-stack sin muchas complicaciones.

# **EXPERIENCIA LABORAL**

# Jr. Mobile Developer en Lennken Group

agosto 2021 – mayo 2023 [Ciudad de México] [https://lennken.com/] [Servicio de aseguradoras y apps móviles]

Junto a un equipo de desarrollo me encargué de adaptar y actualizar aplicaciones para dispositivos modernos.

#### **RESPONSABILIDADES**

- Diseñé componentes con una estructura TypeScript que se enfoca tanto en la estética visual como en la funcionalidad a largo plazo.
- Gestioné datos y utilicé servicios API para garantizar el funcionamiento fluido tanto en modo offline como en línea.
- Diseñé animaciones para mejorar la experiencia del usuario y hacerla más atractiva.
- Optimicé el rendimiento en general para agilizar el envío y la consulta de datos.

# **LOGROS CLAVE**

- Aporté ideas y sugerencias en cuanto a las tecnologías a utilizar, como Redux, React-Hooks-Form, Axios, entre otras, para mejorar el desarrollo del proyecto.
- Realicé el lanzamiento de diversas versiones del sistema a lo largo del proyecto.
- Adapté el sistema para que funcionara de manera híbrida en las plataformas iOS y Android.

#### **Sr. Mobile Developer** en Momoxpam

abril 2021 – julio 2021 [Guadalajara] [Servicios médicos y venta a domicilio]

Desarrollé una aplicación que permitía el registro de inventario de medicamentos y facilitaba a los clientes realizar pedidos a domicilio.

### **RESPONSABILIDADES**

- Diseñé la aplicación de forma integral, abarcando aspectos como animaciones, paleta de colores, estructura y otros elementos visuales.
- Llevé a cabo la implementación de consultas en tiempo real para asegurar la actualización instantánea de la información.
- Desarrollé un punto de venta que permitía realizar pagos con tarjeta, registrar usuarios y gestionar datos incluso en modo offline.
- Llevé a cabo la planificación de la estructura de datos en la base de datos Firebase Firestore.

#### **LOGROS CLAVE**

- Realicé el lanzamiento de la aplicación en su localidad.
- La aplicación fue muy bien recibida por parte de los clientes.
- Llevé a cabo la implementación de un servicio PWA (Progressive Web App).

# Jr. Web Developer en Factory 1

marzo 2019 – diciembre 2020 [Ensenada B.C.] [https://factory1fp.com/] [Servicios textiles e impresiones]

Me responsabilicé por el desarrollo de módulos para el control de calidad, la generación de informes de rendimiento y errores, así como la implementación de sistemas de registro.

#### **RESPONSABILIDADES**

- Realicé el maquetado de tablas, páginas de inicio de sesión, formularios y varios otros componentes.
- Desarrollé servicios para el envío de correos electrónicos y la generación de documentos en formato PDF y Excel.
- Gestioné y diseñé la estructura de datos para varios formularios en una base de datos SQL.

#### **LOGROS CLAVE**

- He creado páginas web funcionales y actualmente en funcionamiento para diversos propósitos hasta el día de hoy.
- Adquirí valiosa experiencia que me permitió implementar sólidos principios de Programación Orientada a Objetos (POO).

### **HABILIDADES**

$\checkmark$	Aprendiz rápido	$\checkmark$	JavaScript
✓	Metodologías agiles	$\checkmark$	React
✓	Resolución de problemas	$\checkmark$	Angular
✓	Trabajo en equipo	$\checkmark$	TypeScript
✓	Innovador	$\checkmark$	Redux
✓	Programación orientada a objetos (POO)	$\checkmark$	Ionic
✓	Test automatizados	$\checkmark$	PHP
✓	Diseño responsivo	$\checkmark$	Java
✓	Manejo de proyectos en simultaneo	$\checkmark$	CSS
✓	Firebase	$\checkmark$	SCSS
✓	SQL	$\checkmark$	Bootstrap
$\checkmark$	NodeJs		

#### **EDUCACIÓN**

Ingeniería en sistemas computacionales en UTEL Universidad

enero 2022 – hoy [Ciudad de México] [Modalidad Online]

Estoy cursando mi carrera universitaria y me encuentro en la etapa final, a punto de graduarme.

**Carrera técnica en programación** en CECyTE b.c. Preparatoria agosto 2017 – junio 2020 [Ensenada B.C.]